# 母公司建设设备，卖组融资租赁公司，融资租赁公司给子公司使用的会计处理

提问人：ldx123589ldx 时间：2019-12-07 18:00:11
请教版主：
母公司计划以 9 亿元投资为子公司建造一台价值 10 亿元专用设备，母子公司已经签订 10 亿元销售合同。
由于母公司资金紧张，所以与融资租赁公司达成协议并签订合同，以 8 亿元的价格将此设备的核心部件给融资租赁公司；
融资租赁公司再与子公司签订融资租赁----直租合同，将这些专用设备租赁给子公司使用 10 年，由子公司向融资租赁公司支付租金 15 亿元。请问：
1 、母公司在这个业务中，签订了两份合同，是否符合法律规定？
2 、母公司在这个业务中，分别对融资租赁公司开了 8 亿元发票、 2 亿元发票，是否符合相关规定？
3 、母公司依据发票发别确认了 8 亿和 2 亿收入，并结转了成本，这个是否符合相关规定？
4 、母公司年底合并报表，是否全额抵销这 10 亿收入和 9 亿成本？
5 、子公司计提的折旧是否要作合并抵销？
谢谢。

回答人：chenyiwei
这个交易的经济实质就是母公司将所建造的设备出售给子公司，但因资金紧张，故引入租赁公司提供融资。租赁公司在其中是单纯的资金提供者角色，真正的客户还是子公司。因此，母公司个别报表层面，只能按照原先与子公司签订的设备销售合同确认收入，不能确认对融资租赁公司的收入。在合并报表层面，对设备销售业务也应当予以抵销，视同合并集团自建固定资产，将其内部销售利润予以抵销，恢复到母公司个别报表中的实际成本，并对后续折旧也进行调整处理。合并报表层面可将从融资租赁公司取得的 “出售价款” 作为一项长期应付款列示，子公司后续支付租金相当于还本付息。对于按实际利率法确认的利息费用，在合并报表层面如果有证据表明借款资金确实被用于该资产的购建，则这部分利息可按照借款费用准则的规定予以资本化处理。